【裁判字號】    99,台上,6663
【裁判日期】    991028
【裁判案由】    違反毒品危害防制條例
【裁判全文】
最高法院刑事判決            九十九年度台上字第六六六三號
上  訴  人  甲○○
上列上訴人因違反毒品危害防制條例案件，不服台灣高等法院中
華民國九十九年八月十二日第二審判決（九十九年度上訴字第一
八七二號，起訴案號：台灣士林地方法院檢察署九十八年度毒偵
字第二０八七號），提起上訴，本院判決如下：
    主  文
上訴駁回。
    理  由
本件上訴人甲○○未聲明為一部上訴，依刑事訴訟法第三百四十
八條第一項規定視為全部上訴，合先敘明。
一、施用第一級毒品部分：
按刑事訴訟法第三百七十七條規定，上訴於第三審法院，非以判
決違背法令為理由，不得為之。是提起第三審上訴，應以原判決
違背法令為理由，係屬法定要件。如果上訴理由書狀並未依據卷
內訴訟資料，具體指摘原判決不適用何種法則或如何適用不當，
或所指摘原判決違法情事，顯與法律規定得為第三審上訴理由之
違法情形，不相適合時，均應認其上訴為違背法律上之程式，予
以駁回。本件原判決維持第一審關於論處上訴人施用第一級毒品
（累犯）罪刑部分之判決，駁回上訴人在第二審就該部分之上訴
，已依憑卷內訴訟資料詳予敘明所憑之證據及認定之理由。又原
判決並已說明上訴人雖辯稱：伊為警查獲後供出上手張瓊方，張
瓊方復指證共犯王威霖，應對伊減輕及從輕量刑云云。然查依上
訴人供稱：伊不記得本案施用之第一、二級毒品是向何人購買等
情以觀，足見上訴人於本案並未供出其所施用毒品之來源。又上
訴人另涉販賣毒品之案件，警方係依據張瓊方與上訴人之通聯情
形，先拘提張瓊方到案後再拘捕上訴人，而上訴人如認張瓊方另
供出王威霖一節，合乎毒品危害防制條例第十七條第一項減輕其
刑之規定，亦應於其涉犯販賣毒品之案件中主張，上訴人上開辯
解各情並無足取等情甚詳，於法並非無據。上訴意旨未依卷內訴
訟資料具體指摘原判決如何違背法令，仍執前詞指稱依張瓊方於
檢察官偵查中供稱：伊介紹王柯信販賣毒品與上訴人等情，自應
依上開規定對其減輕其刑云云，其就原判決已說明之事項，任意
指摘原判決不當，難認符合第三審上訴之法定要件，其此部分上
訴違背法律上之程式，應予駁回。
二、施用第二級毒品部分：
按刑事訴訟法第三百七十六條所列各罪之案件，經第二審判決者
，不得上訴於第三審法院，法有明文。本件上訴人另犯施用第二
級毒品部分，原判決認係成立毒品危害防制條例第十條第二項之
罪，核屬刑事訴訟法第三百七十六條第一款之案件，依上開說明
，既經第二審判決，自不得上訴於第三審法院。上訴人竟復對此
部分提起上訴，顯為法所不許，應予駁回。
據上論結，應依刑事訴訟法第三百九十五條前段，判決如主文。
中    華    民    國  九十九  年    十    月  二十八  日
                      最高法院刑事第一庭
                          審判長法官  董  明  霈
                                法官  林  茂  雄
                                法官  張  祺  祥
                                法官  黃  正  興
                                法官  陳  東  誥
本件正本證明與原本無異
                                      書  記  官
中    華    民    國  九十九  年   十一   月    四    日
                                                      v

司法院資訊處製作；財團法人民間司法改革基金會備份。
